【裁判字號】    97,監,87
【裁判日期】    970630
【裁判案由】    改定禁治產人監護人
【裁判全文】
臺灣臺北地方法院民事裁定            97年度監字第87號
聲  請  人  乙○○
相  對  人  王陳富美
            甲○○
上列當事人聲請改定禁治產人監護人事件，本院裁定如下：
    主  文
聲請駁回。
聲請程序費用由聲請人負擔。
    理  由
一、聲請意旨略以：禁治產人陳黃阿柔經法院宣告禁治產，法院
    並參酌親屬會議之決議選定相對人為禁治產人之監護人，然
    該親屬會議組成不公，且陳黃阿柔於民國89年6月間中風，
    同年10月出院後，均與聲請人一家人同住並照顧，迄今已達
    8 年，故為禁治產人陳黃阿柔之最佳利益，故聲請聲請人加
    入成為禁治產人陳黃阿柔之監護人等語。
二、按禁治產人之監護人，依左列順序定之：一、配偶。二、父
    母。三、與禁治產人同居之祖父母。四、家長。五、後死之
    父或母以遺囑指定之人；不能依其前項規定定其監護人時，
    由法院徵求親屬會議之意見選定之，民法第1111條定有明文
    。次按未能依民法第1111條之順序定禁治產人監護人，或為
    受監護人之最佳利益，法院得依受監護人、檢察官、當地社
    會福利主管機關或其他利害關係人之聲請，就其三親等內旁
    系血親尊親屬、社會福利主管機關、社會福利機構或其他適
    當之人選定或改定禁治產人監護人（民法第1113條第1項規
    定準用第1094條第2項）。
三、查本院依禁治產人陳黃阿柔之親屬會議決議，選定相對人為
    禁治產人陳黃阿柔之監護人，經本院依職權調閱本院96年度
    家聲字第304號、96年度監字第201號民事裁定核閱屬實，應
    堪信為真。而聲請人主張禁治產人陳黃阿柔之親屬會議組成
    不公，未將長期照護禁治產人陳黃阿柔之聲請人同列為監護
    人，顯非為陳黃阿柔之最佳利益，故請求聲請人加入成為禁
    治產人陳黃阿柔之監護人云云。惟聲請人並未提出任何事證
    足以釋明由相對人擔任禁治產人陳黃阿柔之監護人有何不妥
    ，僅以其長期照顧禁治產人陳黃阿柔，應同為監護人云云，
    難認有將聲請人同列為禁治產人陳黃阿柔監護人之必要；本
    院並審酌監護人為處理禁治產人事務之管理人，應盡量使事
    權統一，俾利禁治產人事務之進行，較符禁治產人之最佳利
    益，故本件相對人擔任禁治產人陳黃阿柔監護人尚無明顯不
    利之情形下，聲請人之聲請，於法不合，應予駁回。
四、依非訟事件法第21條第2項、民事訴訟法第78條，裁定如主
    文。
中    華    民    國    97    年    6    月     30    日
                  家事法庭法  官  李莉苓
以上正本證明與原本無異。
如對本裁定抗告，須於裁定送達後10日之不變期間內，向本院提
出抗告狀，並繳納抗告費新臺幣1,000元。
中    華    民    國    97    年    7     月    3     日
                          書記官  廖素芳


司法院資訊處製作；財團法人民間司法改革基金會備份。
